臺灣基隆地方法院刑事判決　　　　　　　100年度訴字第312號
公　訴　人　臺灣基隆地方法院檢察署檢察官
被　　　告　葉文郁
上列被告因毒品危害防制條例案件，經檢察官提起公訴（100 年
度毒偵字第717 號），被告於準備程序進行中，就被訴事實為有
罪之陳述，經本院合議庭裁定由受命法官獨任進行簡式審判程序
，判決如下：
    主  文
葉文郁施用第一級毒品，累犯，處有期徒刑柒月。
    事  實
一、葉文郁有下列前案紀錄（構成累犯），及施用毒品執行觀察
    、勒戒、強制戒治之紀錄：
  (一)前因初犯施用毒品案件，經觀察、勒戒後，認無繼續施用毒
    品之傾向，於民國87年11月26日經釋放出所，並由臺灣基隆
    地方法院檢察署檢察官於87年11月25日，以87年度偵字第
    4505號為不起訴處分確定。
  (二)其後，又分別因於前揭(一)所述之觀察、勒戒執行完畢經釋
    放出所以後之五年以內，再犯施用毒品案件（二犯施用毒品
    案件；施用毒品時間：自92年1 月下旬起，至92年8 月27日
    止），經觀察、勒戒後，認有繼續施用毒品之傾向，經法院
    裁定強制戒治（惟因毒品危害防制條例修正施行而於93年1
    月9 日釋放出所，致未完成其本次毒癮戒斷之療程），並由
    臺灣基隆地方法院檢察署檢察官提起公訴，經本院於92年10
    月30日，以92年度訴字第487 號判決有期徒刑七月確定（下
    稱假案）；三犯施用毒品案件（其強制戒治則與二犯施用
    毒品案件之戒治處分合併執行），由臺灣基隆地方法院檢察
    署檢察官聲請以簡易判決處刑，經本院於92年11月24日，以
    92年度基簡字第905 號判決有期徒刑四月確定（下稱乙案）
    。所犯甲、乙二案則經合併定刑為有期徒刑十月（本院93年
    度聲字第5 號裁定），93年1 月9 日發監執行、93年11月8
    日執行完畢（不構成累犯）。
  (三)繼而復分別因四犯施用毒品案件，由臺灣基隆地方法院檢
    察署檢察官提起公訴，經臺灣高等法院於96年2 月14日，以
    95年度上訴字第4805號判決有期徒刑八月、五月，應執行有
    期徒刑一年，暨於96年7 月16日，以96年度聲減字第1026號
    裁定減為有期徒刑四月、二月又十五日，應執行有期徒刑六
    月確定（下稱丙案）；五犯施用毒品案件，由臺灣基隆地
    方法院檢察署檢察官聲請以簡易判決處刑，經本院於96年10
    月8 日，以96年度基簡字第1091號判決有期徒刑五月確定（
    下稱丁案）。所犯丙、丁二案則經合併執行，迨97年7 月16
    日始執行完畢（構成累犯）。
  (四)其後，另六犯施用毒品案件（施用毒品時間：99年10月5 日
    ），由臺灣基隆地方法院檢察署檢察官提起公訴，經本院於
    99年12月22日，以99年度訴字第893 號判決有期徒刑7 月在
    案（尚未判決確定）。
二、詎其仍不思悔改，復基於施用第一級毒品海洛因之犯意，於
    100 年1 月16日晚上，在基隆市○○街朋友住處，將第一級
    毒品海洛因置入注射針筒內，摻水混合注射手肘內側皮膚靜
    脈血管處之方式，非法施用第一級毒品海洛因1 次。被告因
    另涉詐欺罪嫌，經警於同（17）日中午12時許，通知至警局
    製作筆錄，經警採其尿液送驗，結果係呈嗎啡之陽性反應，
    始悉上情。
三、案經桃園縣警察局大園分局報告臺灣桃園地方法院檢察署檢
    察官呈請臺灣高等法院檢察署檢察長命令移轉臺灣基隆地方
    法院檢察署檢察官偵查起訴。
    理  由
一、本件被告所犯者非為死刑、無期徒刑、最輕本刑為3 年以上
    有期徒刑之罪或高等法院管轄第一審案件，其於準備程序進
    行中，先就被訴事實為有罪之陳述，經告知其簡式審判程序
    之旨，並聽取公訴人及被告之意見後，本院依刑事訴訟法第
    273 條之1 第1 項之規定，裁定由受命法官獨任進行簡式審
    判程序，且依同法第273 條之2 規定，簡式審判程序之證據
    調查，不受第159 條第1 項、第161 條之2 、第161 條之3
    、第163 條之1 及第164 條至第170 條規定之限制，合先敘
    明。
二、上開事實，業據被告於本院準備程序及審理時坦承在卷，而
    被告於上述所示時間、地點為警查獲後採集尿液，呈嗎啡陽
    性反應，此有台灣檢驗科技股份有限公司濫用藥物尿液檢驗
    報告1 份附卷可稽。又其前因前因初犯施用毒品案件，經觀
    察、勒戒後，認無繼續施用毒品之傾向，於87年11月26 日
    經釋放出所，並由臺灣基隆地方法院檢察署檢察官於87年11
    月25日，以87年度偵字第4505號為不起訴處分確定等情，亦
    有全國施用毒品案件紀錄表、臺灣高等法院被告前案紀錄表
    各1 份附卷足佐。綜上所陳，被告於初犯觀察、勒戒執行完
    畢，5 年內業已再犯上述事實欄所示之施用毒品違反毒品危
    害防制條例案件，經法院判處罪刑確定，其又再犯本案施用
    第一級毒品犯行，罪證明確，犯行洵堪認定，自應依法論科
    。
三、論罪科刑部分：
  (一)查海洛因係毒品危害防制條例第2 條第2 項第1 款所定之第
    一級毒品，核被告所為係犯毒品危害防制條例第10條第1 項
    之施用第一級毒品罪。被告持有第一級毒品海洛因之低度行
    為，應為施用第一級毒品之高度行為所吸收，不另論罪。
  (二)被告有事實欄所載之前案紀錄暨科刑執行情形，有臺灣高等
    法院被告前案紀錄表在卷可稽，其於受有期徒刑之執行完畢
    後，5 年內故意再犯有期徒刑以上之本罪，為累犯，應依刑
    法第47條第1 項之規定加重其刑。
  (三)爰審酌被告犯罪之動機、曾有施用毒品之前科仍不知戒除，
    惟犯罪後坦承犯行，且所犯之施用毒品犯行乃戕害自己身心
    健康，並未危及他人等一切情狀，量處如主文所示之刑。
據上論斷，應依刑事訴訟法第273 條之1 第1 項、第299 條第1
項前段，毒品危害防制條例第10條第1 項、第23條第2 項，刑法
第11條前段、第47條第1 項，判決如主文。
本案經檢察官曾淑婷到庭執行職務。
中    華    民    國   100    年    7     月    19    日
                  刑事第四庭法   官  黃永定
以上正本證明與原本無異。
如不服本判決應於收受送達後10日內向本院提出上訴書狀，並應
敘述具體理由；其未敘述上訴理由者，應於上訴期間屆滿後20日
內向本院補提理由書（均須按他造當事人之人數附繕本）「切勿
逕送上級法院」。
中    華    民    國   100    年    7     月    19    日
                            書記官  劉珍珍
附錄本案所犯法條：
毒品危害防制條例第10條：
施用第一級毒品者，處 6 月以上 5 年以下有期徒刑。
施用第二級毒品者，處 3 年以下有期徒刑。